臺灣彰化地方法院刑事判決　　　　　　　　　　　　　九十一年度易字第八一一號
　　公　訴　人　臺灣彰化地方法院檢察署檢察官
　　被　　　告　丙○○
　　　　　　　　戊○○
　　　　　　　　洪英財
　　　　　　　(即乙○○)
　　　　　　　　己○○
右列被告等因傷害等案件，經檢察官提起公訴（九十一年度偵字第五五九號、第四六
一六號、第五０五二號），本院判決如左：
    主  文
丙○○、戊○○、洪英財( 即乙○○ )、己○○被訴恐嚇部分均無罪。
丙○○、戊○○、洪英財( 即乙○○ )、己○○被訴傷害、毀損部分均公訴不受理。
    理  由
一、公訴意旨以：被告丙○○、戊○○、洪英財與己○○等人於民國九十年十月三十
    一日中午十二時四十分許，前往甲○○位於彰化縣竹塘鄉○○路○段五十七號住
    所替王進吉向甲○○索討債務。因甲○○拒絕與丙○○等人談判，丙○○等人竟
    共同基於傷害、毀損及恐嚇之犯意聯絡，出手毆打甲○○與其妻丁○○，並搗毀
    家具，致使甲○○左眼、左胸部、右前臂均受有瘀傷，丁○○則受有下嘴唇裂傷
    ，右前臂腫脹等傷害，客廳內木椅亦損毀不堪使用，足生損害於甲○○、丁○○
    。丙○○等人更揚言要甲○○家破人亡，使甲○○、丁○○及同時在場之甲○○
    母親庚○○均心生畏懼。案經被害人甲○○、丁○○訴由彰化縣警察局二林分局
    報告暨檢察官自行簽分偵辦；因認被告均係犯有刑法第二百七十七條第一項之傷
    害罪嫌、同法第三百五十四條之毀損罪嫌及同法第三百零五條之恐嚇罪嫌。
二、公訴人認被告涉犯恐嚇罪嫌，係以告訴人甲○○、丁○○指訴歷歷為主要論據。
    訊據被告丙○○、戊○○、洪英財與己○○均堅詞否認有何恐嚇犯行，被告丙○○、洪英財、己○○辯稱：當日有與告訴人等大小聲，但無出言恐嚇等語，被告
    戊○○則辯稱:伊未去告訴人住處等語。
三、按犯罪事實應依證據認定之，無證據不得推定其犯罪事實，又不能證明被告犯罪
    者，應諭知無罪之判決，此於刑事訴訟法第一百五十四條及同法第三百零一條第
    一項分別定有明文；及按認定不利於被告之事實須依積極證據，茍積極證據不足
    為不利於被告事實之認定時，即應為有利於被告之認定，更不必有何有利之證據
    ；又按事實審法院對於證據之取捨，依法雖有自由判斷之權，然積極證據不足證
    明犯罪事實時，被告抗辯或反證縱屬虛偽，仍不能以此資為積極證據應予採信之
    理由；再按事實之認定，應憑證據，如未能發現相當證據，或證據不足以證明，
    自不能以推測或擬制之方法，以為裁判基礎（最高法院三十年上字第八一六號、
    三十年上字第四八二號、四十年台上字第八六號判例參照）。經查，本件除告訴
    人等於偵查中證陳被告等有恐嚇外，尚無其他證據足供審認，是被告等當日究有
    無恐嚇言詞，尚待其他積極證據證明；再衡情，被告等人當日突登門索討債務，
    除告訴人甲○○、丁○○及被害人庚○○在外，不論被告戊○○是否在場，至少
    尚有被告丙○○、洪英財與己○○，雙方爭執人多嘴雜，復被告等砸毀屋內傢俱
    ，告訴人其當時內心之驚懼可以想見，是被告等是否確有出言恐嚇，告訴人有無
    誤聽，亦非無疑；況告訴人甲○○復於本院審理中指陳：伊當天可能聽錯了，不
    願再追究等語，是揆諸首開條文及判例說明，自不能率為被告等有罪之推定，應
    諭知被告等無罪。
四、再按告訴乃論之罪，告訴人於第一審辯論終結前得撤回其告訴，又告訴經撤回者
    ，法院應諭知不受理之判決，刑事訴訟法第二百三十八條第一項、第三百零三條
    第三款定有明文。經查刑法第二百七十七條第一項之傷害罪、第三百五十四條之
    毀損罪，依同法第二百八十七條前段、第三百五十七條之規定，均須告訴乃論，
    茲據告訴人撤回告訴，有彰化縣竹塘鄉調解委員會調解書一紙附卷可憑，依照前
    開法條之規定，此部分應諭知不受理之判決。
據上論斷，應依刑事訴訟法第三百零一條第一項、第三百零三條第三款，判決如主文
。
本案經檢察官許嘉龍到庭執行職務。
中    華    民    國    九十一    年 十一      月      二十七      日
                                臺灣彰化地方法院刑事第二庭
                                    法      官  吳  俊  螢
右正本證明與原本無異。
如不服本判決，應於送達後十日內向本院提出上訴狀(須附繕本)。
告訴人或被害人對於判決如有不服具備理由請求檢察官上訴者，其上訴期間之計算係
以檢察官收受判決正本之日期為準。
                                    法院書記官  莊  素  美
中    華    民    國    九十一    年      十一      月      二十八      日
